臺灣花蓮地方法院刑事判決　　　　　　　100年度易字第205號
公　訴　人　臺灣花蓮地方法院檢察署檢察官
被　　　告　張咸喜
上列被告因竊盜案件，經檢察官提起公訴（100年度偵字第
1509號、100年度偵字第1873 號），被告於準備程序中就被訴事
實為有罪之陳述，經告知簡式審判程序之旨，並聽取當事人之意
見後，本院裁定由受命法官獨任進行簡式審判程序後合併審理，
並判決如下：
    主  文
張咸喜犯如附表所示之罪，均累犯，各罪宣告刑如附表所示。應
執行有期徒刑捌月，如易科罰金，以新臺幣壹仟元折算壹日。
    事  實
一、張咸喜前因詐欺案件，經本院以96年度易字第297 號判決判
    處有期徒刑4月，如易科罰金，以新臺幣1千元折算1 日，減
    為有期徒刑2月，如易科罰金，以新臺幣1千元折算日，有期
    徒刑6月，如易科罰金，以新臺幣1千元折算1 日，減為有期
    徒刑3月，如易科罰金，以新臺幣1千元折算日，應執行有期
    徒刑4月又15日，如易科罰金，以新臺幣1千元折算1 日確定
    ；再因竊盜及施用第一級毒品案件，經本院以96年度訴字第
    195號判決分別判處拘役40日，如易科罰金，以新臺幣1千元
    折算1日、拘役50日，如易科罰金，以新臺幣1千元折算1 日
    、有期徒刑5月、有期徒刑9月，應執行拘役80日，如易科罰
    金，以新臺幣1千元折算1日，有期徒刑1年1月確定，嗣經本
    院以96年度聲減字第1411號分別減為拘役20日，如易科罰金
    ，以新臺幣1千元折算1日、拘役25日，如易科罰金，以新臺
    幣1千元折算1日、有期徒刑2月又15 日，如易科罰金，以新
    臺幣1千元折算1日、有期徒刑4月又15 日，如易科罰金，以
    新臺幣1千元折算1日；第因贓物案件，經本院以96年度易字
    第289號判決判處有期徒刑4月，如易科罰金，以新臺幣1 千
    元折算1日，減為有期徒刑2月，如易科罰金，以新臺幣1 千
    元折算1日確定；前揭減為2月、3月、2月又15日、4月又 15
    日、2月部分，嗣經本院以97年度聲字第266號裁定應執行有
    期徒刑1年確定，並經本院以98年度聲字第476號裁定前開有
    期徒刑1年，如易科罰金，以新臺幣1千元折算1 日確定；另
    因竊盜案件，經本院以97年度簡字第20號判決判處有期徒刑
    5月，如易科罰金，均以新臺幣1千元折算1 日確定，並與前
    開有期徒刑1年接續執行，嗣於民國99年1月9 日縮短刑期執
    行完畢（構成累犯）。
二、其復分別於99年10月28日、99年11月16日、99年12月7 日、
    99年12月14日、99年12月15日犯竊盜案件，經本院以100 年
    度易字第140號、第144號判決分別判處有期徒刑3月、5月、
    3月、3月、4月，如易科罰金，均以新臺幣1千元折算1 日確
    定。
三、詎其猶不知悔改，先後於如附表編號1、2所示之時間，在如
    附表編號1、2所示之地點，以如附表編號1、2所示方式，分
    別為如附表編號1、2所示犯行。
四、案經黃宜卉訴由花蓮縣警察局吉安分局及劉浩霖訴由花蓮縣
    警察局鳳林分局報告臺灣花蓮地方法院檢察署檢察官偵查起
    訴。
    理  由
壹、程序事項：
    查被告張咸喜所犯係死刑、無期徒刑、最輕本刑為3 年以上
    有期徒刑以外之罪，其於準備程序就上揭被訴事實為有罪之
    陳述，經告知簡式審判程序之旨，並聽取當事人之意見後，
    本院認無不得或不宜改依簡式審判程序進行之處，業已依刑
    事訴訟法第273條之1第1項、第284條之1 ，裁定進行簡式審
    判程序，是本件之證據調查，依同法第273條之2規定，不受
    同法第159條第1項、第161條之2、第161條之3、第163條之1
    及第164條至第170條規定之限制，合先敘明。
貳、實體部分：
一、上揭事實，業據被告於警詢時及本院準備程序及審理時坦承
    不諱（見吉警偵字第0000000000號卷第3至4頁、鳳警偵字第
    0000000000號卷第9至10頁，本院100年5月9日準備程序筆錄
    第2頁、100年5月9日審判筆錄第2頁、100年5月24 日準備程
    序筆錄第2頁、100年5月24日審判筆錄第2至3 頁），並有如
    附表編號1至2所示證據附卷可稽，足認被告自白與事實相符
    ，應堪採信。本件事證明確，被告犯行洵堪認定，應依法論
    科。
二、核被告所為，係犯刑法第306條第1項之無故侵入住宅罪、第
    320條第1項之竊盜罪。前開各罪，犯意各別，行為互殊，應
    分論併罰。被告有事實欄一所載犯罪科刑及執行完畢之紀錄
    ，有臺灣高等法院被告前案紀錄表1 紙附卷可佐，其受有期
    徒刑執行完畢後，5 年內故意再犯本件有期徒刑以上刑之罪
    ，為累犯，均應依刑法第47條第1 項規定，加重其刑。如附
    表編號2所示犯行，公訴意旨認被告係犯刑法第321條第1 項
    第1款之加重竊盜罪，惟蒞庭檢察官業於本院100年5月24 日
    審判程序時當庭更正起訴法條為刑法第306 條之無故侵入住
    宅罪及第320條第1項之竊盜罪，基於檢察一體原則，自應以
    更正後之法條為本案起訴法條（司法院（90）廳刑一字第00
    299 號函可資參照）。爰審酌被告正值壯年，不思以己力賺
    取生活所需，隨意竊取他人物品以資自身所用，實無足取，
    恣意闖入告訴人劉浩霖之住宅，欠缺尊重他人住居安寧之觀
    念，其有如事實欄一所示竊盜案件，經法院判處罪刑確定並
    執行完畢，復有如事實欄二所示竊盜案件，經本院判處罪刑
    確定之紀錄，有臺灣高等法院被告前案紀錄表1 紙附卷可佐
    ，復為本件2 次犯行，足徵其對於他人財產法益欠缺尊重，
    惟於犯罪後坦承不諱，知所悔悟，所竊如附表編號1 所示物
    品市價2千5百元、如附表編號2所示物品市價7千元，價值均
    尚非甚鉅，所竊如附表編號1 所示物品已發還告訴人黃宜卉
    ，所竊如附表編號2 所示物品尚未歸還告訴人劉浩霖或賠償
    告訴人劉浩霖損害，暨其犯罪動機、智識程度、犯罪所生之
    危害等一切情狀，分別量處如主文所示之刑，並均諭知易科
    罰金之折算標準，且定其應執行之刑，並依刑法第41條第 8
    項規定，就定應執行刑部分諭知易科罰金之折算標準，以示
    懲儆。
三、被告於本院審理時雖辯稱如附表編號1 所示犯行係自首云云
    （見本院100年度易字第205號卷第58頁）。惟按刑法第62條
    之所謂發覺，係指有偵查犯罪職權之公務員已知悉犯罪事實
    與犯罪之人而言，而所謂知悉，固不以確知其為犯罪之人為
    必要，但必其犯罪事實，確實存在，且為該管公務員所確知
    ，始屬相當。如犯罪事實並不存在而懷疑其已發生，或雖已
    發生，而為該管公務員所不知，僅係推測其已發生而與事實
    巧合，均與已發覺之情形有別，最高法院75年台上字第1634
    號判例可資參照。經查，證人即任職於花蓮縣警察局吉安分
    局光華派出所承辦被告所為如附表編號1 所示犯行之警員林
    明雄於本院審理時證稱：伊等於100年1月份執行查贓勤務時
    ，在位於花蓮縣吉安鄉○○路之昇星科技資源回收場發現被
    告簽立之資源回收切結書，遂要求昇星科技資源回收場老闆
    影印給伊等，並詢問老闆該熱水器是否為被告拿來賣的，老
    闆說是，根據伊辦案經驗，一般人家裡沒有那麼多熱水器可
    以賣，故伊查贓時就已經懷疑係被告偷來的，後來偵查隊另
    案詢問被告時，伊有詢問被告本件是否是偷來的，被告也承
    認，製作筆錄是1月25日。因為之前找不到被告，才會在3週
    後對被告做筆錄等語（見本院100年5月24日審判筆錄第71頁
    ），足認員警確係於已知悉被告竊取告訴人黃宜卉所有前開
    熱水器之犯罪事實及被告為犯罪之人情形下詢問被告，揆諸
    前揭說明，被告於100年1月25日警詢時承認犯罪，不符合自
    首之要件，被告前揭所辯，容有誤會，附此敘明。
據上論斷，應依刑事訴訟法第273條之1第1項、第299條第1 項前
段，刑法第306條、第320條第1項、第47條第1項、第41條第1 項
前段、第8項，刑法施行法第1條之1第1項、第2 項前段，判決如
主文。
本案經檢察官簡淑如到庭執行職務
中    華    民    國   100    年    5     月    31    日
                  刑事第二庭    法  官  林季緯
以上正本證明與原本無異。
如不服本判決應於收受送達後10日內向本院提出上訴書狀，並應
敘述具體理由。其未敘述上訴理由者，應於上訴期間屆滿後20日
內向本院補提理由書(均須按他造當事人之人數附繕本)「切勿逕
送上級法院」。告訴人或被害人如對於本判決不服者，應具備理
由請求檢察官上訴，其上訴期間之計算係以檢察官收受判決正本
之日期為準。
中    華    民    國   100    年    6     月    2     日
                                書記官
附錄本判決論罪之法律條文：
中華民國刑法第306條
無故侵入他人住宅、建築物或附連圍繞之土地或船艦者，處1 年
以下有期徒刑、拘役或3百元以下罰金。
無故隱匿其內，或受退去之要求而仍留滯者，亦同。
中華民國刑法第320條第1項
意圖為自己或第三人不法之所有，而竊取他人之動產者，為竊盜
罪，處5年以下有期徒刑、拘役或5百元以下罰金。
附表：
┌──┬──────────┬─────────┬──────┬─────┐
│編號│犯罪事實            │證據              │所犯法條罪名│主文      │
├──┼──────────┼─────────┼──────┼─────┤
│1   │張咸喜意圖為自己不法│1、被告於警詢時、 │刑法第320條 │張咸喜竊盜│
│    │之所有，基於竊盜之犯│   本院準備程序中 │第1項之竊盜 │，累犯，處│
│    │意，於100年1月3日 10│   及審理時之自白 │罪          │有期徒刑│
│    │時許，騎乘不詳車牌號│   。             │            │月，如易科│
│    │碼之普通重型機車，前│2、告訴人黃宜卉於 │            │罰金，以新│
│    │往花蓮縣吉安鄉仁安村│   警詢時之指訴（ │            │臺幣壹仟元│
│    │南海三街198巷5號黃宜│   見吉警偵字第01 │            │折算壹日。│
│    │卉住處，徒手竊取黃宜│   00000000號卷第 │            │          │
│    │卉懸掛於上址住處後方│   4至6頁）。     │            │          │
│    │外牆上之熱水器1 台（│3、證人程文龍於警 │            │          │
│    │市價約新臺幣〔下同〕│   詢時之證述（見 │            │          │
│    │2千5百元，已發還被害│   吉警偵字第0100 │            │          │
│    │人），得手後旋即騎乘│   004693 號卷第7 │            │          │
│    │前開機車離去，並於同│   至9頁）。      │            │          │
│    │日11時9分許，以650元│4、被告簽立之廢棄 │            │          │
│    │之價格，出售予不知情│   物資源回收切結 │            │          │
│    │之址設花蓮縣吉安鄉海│   書1 份（見吉警 │            │          │
│    │岸路927 號昇星科技資│   偵字第01000046 │            │          │
│    │源回收場負責人程文龍│   93號卷第15頁） │            │          │
│    │。嗣經執行查贓勤務，│   。             │            │          │
│    │循線查悉上情。      │5、告訴人出具之贓 │            │          │
│    │                    │   物認領保管單 1 │            │          │
│    │                    │   份（見吉警偵字 │            │          │
│    │                    │   第0000000000號 │            │          │
│    │                    │   卷第14頁）。   │            │          │
│    │                    │6、現場蒐證照片及 │            │          │
│    │                    │   監視器錄影翻拍 │            │          │
│    │                    │   照片共14張（見 │            │          │
│    │                    │   吉警偵字第0100 │            │          │
│    │                    │   004693號卷第18 │            │          │
│    │                    │   至24頁）。     │            │          │
│    │                    │                  │            │          │
├──┼──────────┼─────────┼──────┼─────┤
│2   │張咸喜意圖為自己不法│1、被告於警詢時、 │刑法第320條 │張咸喜無故│
│    │之所有，基於竊盜及侵│   本院準備程序中 │第1項之竊盜 │侵入他人住│
│    │入住宅之犯意，於 100│   及審理時之自白 │罪          │宅，累犯，│
│    │年1月5日13時30分許，│   。             │            │處有期徒刑│
│    │騎乘不詳車牌號碼之普│2、告訴人劉浩霖於 │            │月，如易│
│    │通重型機車，前往花蓮│   警詢時之之證述 │            │科罰金，以│
│    │縣鳳林鎮○○路○段246│   （見鳳警偵字第 │            │新臺幣壹仟│
│    │號劉浩霖住處，見該處│   0000000000號卷 │            │元折算壹日│
│    │後門未上鎖，無故侵入│   第1至2頁）。   │            │；又竊盜，│
│    │前址住處，徒手竊取劉│3、證人即目擊證人 │            │累犯，處有│
│    │浩霖仁所有置於該處之│   徐菊秋宅於警詢 │            │期徒刑肆月│
│    │液晶電視1台（市價約7│   時之證述（見鳳 │            │，如易科罰│
│    │千元）得手後，騎乘前│   警偵字第100000 │            │金，以新臺│
│    │揭機車離去。嗣於 100│   3982號卷第4至6 │            │幣壹仟元折│
│    │年1月5日15時許，在花│   頁）。         │            │算壹日。  │
│    │蓮縣花蓮市○○街重慶│4、監視錄影器翻拍 │            │          │
│    │市場附近，以2 千元之│   照片共4 張（見 │            │          │
│    │價格出售予不知情之姓│   鳳警偵字第1000 │            │          │
│    │名年籍不詳綽號「阿輝│   003982號卷第14 │            │          │
│    │」之成年男子。嗣經劉│   至15頁）。     │            │          │
│    │浩霖報警處理，經警循│                  │            │          │
│    │線查悉上情。        │                  │            │          │
└──┴──────────┴─────────┴──────┴─────┘